【裁判字號】    99,訴,235
【裁判日期】    990531
【裁判案由】    違反毒品危害防制條例
【裁判全文】
臺灣雲林地方法院刑事協商判決          99年度訴字第235號
公  訴  人  臺灣雲林地方法院檢察署檢察官
被      告  甲○○
指定辯護人  本院公設辯護人乙○○
上列被告因違反毒品危害防制條例案件，經檢察官提起公訴（99
年度毒偵字第356 號），並聲請法院改依協商程序而為判決，本
院認為適當，同意由法官一人獨任進行協商判決程序，判決如下
：
    主      文
甲○○施用第二級毒品，累犯，處有期徒刑陸月。又施用第一級
毒品，累犯，處有期徒刑拾月，扣案之注射針筒壹支沒收之。應
執行有期徒刑壹年壹月，扣案之注射針筒壹支沒收之。
    事實及理由
一、犯罪事實：
  (一)甲○○前於民國88年間因施用毒品案件，經觀察、勒戒後，
    認無繼續施用毒品之傾向，由臺灣雲林地方法院檢察署檢察
    官以88年度偵字第720 號不起訴處分確定；惟其於上開觀察
    勒戒執行完畢釋放後5 年內，又因施用毒品案件，經觀察、
    勒戒後，認無繼續施用毒品之傾向，由臺灣雲林地方法院檢
    察署檢察官於88年03月30日以88年度偵字第720 號不起訴處
    分確定。又於前揭觀察勒戒執行完畢釋放後5 年內之90年
    03月18日05時30分許前96小時內之某時，因施用第二級毒品
    ，經臺灣臺中地方法院以90年度中簡字第756 號判決判處有
    期徒刑5 月確定（該次犯行經法院裁定裁定令入戒治處所施
    以強制戒治，至90年08月21日停止戒治釋放出所）；再於
    91年03月17日起至同年月24日止，因連續施用第二級毒品，
    經本院以91年度易字第284 號判決判處有期徒刑8 月（該次
    犯行經本院裁定令入戒治處所施以強制戒治，至91年10月31
    日停止戒治釋放出所，於92年03月23日保護管束期滿未經撤
    銷，視為強制戒治執行完畢），上開、罪接續執行，於
    92年11月30日縮刑期滿執行完畢。嗣於93年間，又因違反
    毒品危害防制條例案件，經本院以93年度易字第280 號判決
    判處有期徒刑8 月確定；復又因竊盜案件，經本院以94年
    度簡上字第90號判決判處有期徒刑8 月確定；再因違反毒
    品危害防制條例案件，經本院以94年度易字第153 號判決判
    處有期徒刑1 年，被告上訴，經臺灣高等法院臺南分院以94
    年度上易字第302 號判決駁回上訴而確定，後揭、罪，
    經臺灣高等法院臺南分院以94年度聲字第42 9號裁定定其應
    執行刑為有期徒刑1 年7 月確定，與前揭罪接續執行，於
    95年10月05日因縮短刑期假釋出監，至96年03月12日假釋期
    滿未經撤銷，以已執行完畢論（構成累犯）。嗣又於96年
    間，因違反毒品危害防制條例案件，經本院以96年度訴字第
    800 號判決分別判處有期徒刑6 月、4 月，應執行有期徒刑
    9 月確定，於97年10月25日縮刑期滿執行完畢（構成累犯）
    。
  (二)詎仍不知悔改，分別基於施用第一、二級毒品之犯意，於99
    年03月20日12時許，在雲林線林內鄉○○村○○○○道路，
    先以將甲基安非他命置於玻璃球內點火燃燒吸食煙氣之方式
    ，施用第二級毒品甲基安非他命1 次，另以將海洛因置於針
    筒內注射之方式，施用第一級毒品海洛因1 次。嗣於99年03
    月21日01時50分許，其與友人共乘車牌號碼X9-5442 號自用
    小客車行經雲林縣林內路與增產路路口，因行跡可疑，為警
    攔查，當場扣得其所有供施用海洛因犯罪使用之注射針筒1
    支，復經警徵得其同意，採集其尿液送驗，結果呈可待因、
    嗎啡、甲基安非他命、安非他命陽性反應，始悉上情。
二、證據名稱：
  (一)被告甲○○於偵查及本院訊問時之自白。
  (二)正修科技大學超微量研究科技中心99年04月06日報告編號R0
    0-0000-000號尿液檢驗報告1 紙。
  (三)雲林縣警察局斗六分局毒品犯罪嫌疑人尿液採驗作業管制紀
    錄1 紙。
  (四)扣案之注射針筒1支。
  (五)刑案資料查註紀錄表、全國施用毒品案件紀錄表、矯正簡表
    及臺灣雲林地方法院檢察署檢察官88年度偵字第720 、1690
    號不起訴處分書各1 份。
三、本案經檢察官與被告、辯護人於審判外達成協商之合意，且
    被告已認罪，其合意內容為：甲○○施用第二級毒品，累犯
    ，處有期徒刑6 月；又施用第一級毒品，累犯，處有期徒刑
    10月，扣案之注射針筒1 支沒收之。應執行有期徒刑1 年1
    月，扣案之注射針筒1 支沒收之。
四、至扣案之注射針筒1 支，係被告所有供其施用第一級毒品海
    洛因犯罪使用，亦據被告於本院審理時供述至明（見本院卷
    第19頁背面），爰依刑法第38條第1 項第2 款之規定，宣告
    沒收。
五、應適用之法條：刑事訴訟法第455 條之2 第1 項、第455 之
    4 第2 項、第455 條之8 、第454 條第1 項，毒品危害防制
    條例第10條第1 項、第2 項，刑法第11條前段、第47條第1
    項、第38條第1 項第2 款、第51條第5 款，判決如主文。
六、協商判決原則上不得上訴。但有刑事訴訟法第455 條之4第1
    項第1 款「於本訊問程序終結前，被告撤銷協商合意或檢察
    官撤回協商聲請者」；第2 款「被告協商之意思非出於自由
    意志者」；第4 款「被告所犯之罪非第455 條之2 第1 項所
    定得以協商判決者」；第6 款「被告有其他較重之裁判上一
    罪之犯罪事實者」；第7 款「法院認應諭知免刑或免訴、不
    受理者」情形之一，或協商判決違反同條第2 項「法院應於
    協商合意範圍內為判決；法院為協商判決所科之刑，以宣告
    緩刑或2 年以下有期徒刑、拘役或罰金為限」等規定者（以
    上均簡稱但書情形）外，不在此限（即有但書情形，依法仍
    得上訴）。
七、本件如有上述但書情形，且不服本判決時，得自收受判決送
    達之日起10日內，向本院提出上訴狀（須附繕本），上訴於
    第二審法院。
本案經檢察官魏偕到庭執行職務。
中    華    民    國    99    年    5     月    31    日
                  刑事第六庭    法  官  陳佩怡
以上正本證明與原本無異。
                                書記官  林佳慧
中    華    民    國    99    年    5     月    31    日
附錄本案論罪科刑法條：
毒品危害防制條例第10條
施用第一級毒品者，處 6 月以上 5 年以下有期徒刑。
施用第二級毒品者，處 3 年以下有期徒刑。

司法院資訊處製作；財團法人民間司法改革基金會備份。
